Images des répertoires du notaire Joseph Rabouine pour l'étude XXI
Archives nationales de France
Images des répertoires du notaire Joseph Rabouine pour l'étude XXI
27 mai 1722 - 17 juillet 1767
MC/RE/XXI/4 - MC/RE/XXI/5
Etude XXI; Rabouine, Joseph
2 registres
Archives nationales de France
Minutes et répertoires: la loi 2008-696 du 15 juillet 2008 relative aux archives a fixé à 75 ans à compter de la date de l'acte, ou à 25 ans à compter de la date du décès de l'intéressé si ce délai est plus bref, le délai de communication des minutes et répertoires des notaires; ce délai est porté à 100 ans à compter de la date de l'acte si le document se rapporte à un mineur (code du Patrimoine, articles L213-2, 4e d et 5e).
Autres documents de l'étude (dossiers de clients, comptabilité...): s'agissant d'archives privées, ces documents sont communicables selon les modalités fixées par le déposant ou le donateur.
Certains documents ne sont pas accessibles sous leur forme originale en raison de leur mauvais état de conservation.
Registres entrés aux Archives nationales en 1944.
Images des répertoires de l'étude XXI
Archives de l'étude XXI
répertoire d'officier public ministériel
- Répertoire chronologique pour la période du 27 mai 1722 au 22 août 1740, 27 mai 1722 - 22 août 1740; MC/RE/XXI/4; Le répertoire comporte 258 feuillets et fait partie d'un registre de 305 feuillets de papier manuscrits, hauteur 38,5 x largeur 25 cm foliotés par l'étude. Le registre n'est pas en bon état. La reliure est à refaire.
  Registre folioté en 2003 (foliotation non visible à l'écran)
  Le registre contient aussi le répertoire du notaire Pierre Boucher pour la période du 19 novembre 1700 au 24 novembre 1705.
  Le répertoire contient les informations suivantes: 1. nature de l'acte; 2. nom, prénom, des parties; 3. date du jour.
  répertoire
  - Liste chronologique des actes pour la période du 27 mai au 31 décembre 1722, 27 mai - 31 décembre 1722; 48 r°-51 v°; 4 feuillets
  - Liste chronologique des actes pour la période du 2 janvier au 31 décembre 1723, 2 janvier - 31 décembre 1723; 51 v°-61 v°; 11 feuillets
  - Liste chronologique des actes pour la période du 2 janvier au 29 décembre 1724, 2 janvier - 29 décembre 1724; 61 v°-79 r°; 9 feuillets
  - Liste chronologique des actes pour la période du 2 janvier au 31 décembre 1725, 2 janvier - 31 décembre 1725; 79 v°-96 v°; 17 feuillets
  - Liste chronologique des actes pour la période du 7 janvier au 29 décembre 1726, 7 janvier - 29 décembre 1726; 97 r°-111 v°; 15 feuillets
  - Liste chronologique des actes pour la période du 1er janvier au 31 décembre 1727, 1er janvier - 31 décembre 1727; 111 v°-126 v°; 16 feuillets
  - Liste chronologique des actes pour la période du 2 janvier au 30 décembre 1728, 2 janvier - 30 décembre 1728; 126 v°-142 v°; 13 feuillets
  - Liste chronologique des actes pour la période du 6 janvier au 30 décembre 1729, 6 janvier - 30 décembre 1729; 142 v°-156 r°; 15 feuillets
  - Liste chronologique des actes pour la période du 2 janvier au 30 décembre 1730, 2 janvier - 30 décembre 1730; 156 r°-171 r°; 16 feuillets
  - Liste chronologique des actes pour la période du 2 janvier au 31 décembre 1731, 2 janvier - 31 décembre 1731; 171 r°-187 r°; 17 feuillets
  - Liste chronologique des actes pour la période du 2 janvier au 30 décembre 1732, 2 janvier - 30 décembre 1732; 187 r°-200 r°; 14 feuillets
  - Liste chronologique des actes pour la période du 1er janvier au 30 décembre 1733, 1er janvier - 30 décembre 1733; 200 r°-212 v°; 13 feuillets
  - Liste chronologique des actes pour la période du 1er janvier au 30 décembre 1734, 1er janvier - 30 décembre 1734; 212 v°-230 r°; 19 feuillets
  - Liste chronologique des actes pour la période du 3 janvier au 31 décembre 1735, 3 janvier - 31 décembre 1735; 230 r°-245 r°; 16 feuillets
  - Liste chronologique des actes pour la période du 5 janvier au 31 décembre 1736, 5 janvier - 31 décembre 1736; 245 r°-257 v°; 13 feuillets
  - Liste chronologique des actes pour la période du 3 janvier au 28 décembre 1737, 3 janvier - 28 décembre 1737; 257 v°-269 r°; 13 feuillets
  - Liste chronologique des actes pour la période du 8 janvier au 31 décembre 1738, 8 janvier - 31 décembre 1738; 269 r°-284 r°; 16 feuillets
  - Liste chronologique des actes pour la période du 1er janvier au 31 décembre 1739, 1er janvier - 31 décembre 1739; 284 r°-296 v°; 13 feuillets
  - Liste chronologique des actes pour la période du 2 janvier au 22 août 1740, 2 janvier - 22 août 1740; 297 r°-305 v°; 9 feuillets
- Répertoire chronologique pour la période du 22 août 1740 au 17 juillet 1767, 22 août 1740 - 17 juillet 1767; MC/RE/XXI/5; Le répertoire comporte 287 feuillets et fait partie d'un registre de 290 feuillets de papier manuscrits, hauteur 38,5 x largeur 24,5 cm, foliotés partiellement par le commissaire nommé par le département de Paris, en vertu de la loi du 14 mars 1793. Le registre n'est pas en bon état. La reliure est à refaire. Les feuillets 1, 52 et 278 sont déchirés.
  Le registre contient aussi le répertoire du notaire Pierre Victor Raffeneau de Lille pour la période du 28 juillet 1767 à septembre 1773.
  Le répertoire comporte 3 parties: la liste des actes de 1755 à 1767, puis les titres nouvels et tontines, puis la liste des actes de 1740 à 1754. Il contient les informations suivantes: 1. nature de l'acte; 2. nom, prénom, des parties; 3. date du jour.
  - Liste chronologique des actes pour la période du 22 août au 31 décembre 1740, 22 août - 31 décembre 1740; 136 r°-140 v°; 5 feuillets
  - Liste chronologique des actes pour la période du 4 janvier au 29 décembre 1741, 4 janvier - 29 décembre 1741; 141 r°-154 v°; 14 feuillets
  - Liste chronologique des actes pour la période du 4 janvier au 31 décembre 1742, 4 janvier - 31 décembre 1742; 155 r°-167 r°; 13 feuillets
  - Liste chronologique des actes pour la période du 4 janvier au 31 décembre 1743, 4 janvier - 31 décembre 1743; 167 r°-176 v°; 10 feuillets
  - Liste chronologique des actes pour la période du 2 janvier au 30 décembre 1744, 2 janvier - 30 décembre 1744; 177 r°-188 v°; 12 feuillets
  - Liste chronologique des actes pour la période du 2 janvier au 31 décembre 1745, 2 janvier - 31 décembre 1745; 188 v°- 201 v°; 14 feuillets
  - Liste chronologique des actes pour la période du 3 janvier au 31 décembre 1746, 3 janvier - 31 décembre 1746; 202 r°-211 r°; 10 feuillets
  - Liste chronologique des actes pour la période du 4 janvier au 31 décembre 1747, 4 janvier - 31 décembre 1747; 211 v°-222 r°; 12 feuillets
  - Liste chronologique des actes pour la période du 3 janvier au 27 décembre 1748, 3 janvier - 27 décembre 1748; 222 r°-232 r°; 11 feuillets
  - Liste chronologique des actes pour la période du 3 janvier au 30 décembre 1749, 3 janvier - 30 décembre 1749; 232 r°-242 v°; 11 feuillets
  - Liste chronologique des actes pour la période du 7 janvier au 30 décembre 1750, 7 janvier - 30 décembre 1750; 243 r°-252 v°; 10 feuillets
  - Liste chronologique des actes pour la période du 3 janvier au 30 décembre 1751, 3 janvier - 30 décembre 1751; 253 r°-262 r°; 10 feuillets
  - Liste chronologique des actes pour la période du 6 janvier au 31 décembre 1752, 6 janvier - 31 décembre 1752; 262 v°-271 v°; 10 feuillets
  - Liste chronologique des actes pour la période du 3 janvier au 31 décembre 1753, 3 janvier - 31 décembre 1753; 271 v°-280 v°; 10 feuillets
  - Liste chronologique des actes pour la période du 2 janvier au 29 décembre 1754, 2 janvier - 29 décembre 1754; 280 v°-289 r°; 10 feuillets
  - Liste chronologique des actes pour la période du 2 janvier au 31 décembre 1755, 2 janvier - 31 décembre 1755; 1 r°-12 v°; 12 feuillets
  - Liste chronologique des actes pour la période du 5 janvier au 29 décembre 1756, 5 janvier - 29 décembre 1756; 13 r°-22 r°; 10 feuillets
  - Liste chronologique des actes pour la période du 13 janvier au 31 décembre 1757, 13 janvier - 31 décembre 1757; 22 v°-30 v°; 9 feuillets
  - Liste chronologique des actes pour la période du 2 janvier au 29 décembre 1758, 2 janvier - 29 décembre 1758; 30 v°-40 r°; 11 feuillets
  - Liste chronologique des actes pour la période du 6 janvier au 31 décembre 1759, 6 janvier - 31 décembre 1759; 40 r°-49 r°; 10 feuillets
  - Liste chronologique des actes pour la période du 5 janvier au 31 décembre 1760, 5 janvier - 31 décembre 1760; 49 r°-57 v°; 9 feuillets
  - Liste chronologique des actes pour la période du 4 janvier au 31 décembre 1761, 4 janvier - 31 décembre 1761; 58 r°-64 r°; 8 feuillets
  - Liste chronologique des actes pour la période du 2 janvier au 31 décembre 1762, 2 janvier - 31 décembre 1762; 65 r°-71 v°; 7 feuillets
  - Liste chronologique des actes pour la période du 7 janvier au 31 décembre 1763, 7 janvier - 31 décembre 1763; 73 r°-79 r°; 7 feuillets
  - Liste chronologique des actes pour la période du 9 janvier au 20 décembre 1764, 9 janvier - 20 décembre 1764; 79 v°-85 r°; 7 feuillets
  - Liste chronologique des actes pour la période du 5 janvier au 28 décembre 1765, 5 janvier - 28 décembre 1765; 86 r°-91 v°; 6 feuillets
  - Liste chronologique des actes pour la période du 2 janvier au 30 décembre 1766, 2 janvier - 30 décembre 1766; 93 r°-103 r°; 11 feuillets
  - Liste chronologique des actes pour la période du 9 janvier au 17 juillet 1767, 9 janvier - 17 juillet 1767; 104 r°-108 r°; 5 feuillets
    Les actes du 4 au 17 juillet, ainsi que quelques actes du 26 mai au 1er juillet 1767 ont été passés par le notaire-substituant François-Claude Prevost
  - Liste chronologique des titres nouveaux pour la période du 3 mars 1765 au 27 avril 1767, 3 mars 1765 - 27 avril 1767; 109 r°-124 v°; 16 feuillets
  - Liste de la dixième tontine pour la période du 2 décembre 1760 au 8 juin 1762, 2 décembre 1760 - 8 juin 1762; 128 r°-135 v°; 8 feuillets